臺灣新竹地方法院簡易庭裁定　　　　　 100年度竹秩字第1 號
移送機關　　新竹市警察局第二分局
被移送人　　林祺煥
　　　　　　林祺火
上列被移送人等因違反社會秩序維護法案件，經移送機關以中華
民國99年12月30日竹市警二分偵字第0990028175號移送書移送審
理，本院裁定如下：
    主  文
林祺煥、林祺火共同加暴行於人，各處罰鍰新臺幣伍仟元。
    事實理由及證據
一、被移送人林祺煥、林祺火於下列時、地有違反社會秩序維護
    法之行為：
（一）時間：民國99年12月10日晚上6 時40分許。
（二）地點：新竹市○○○路146 號前。
（三）行為：被移送人林祺煥、林祺火於上開時地持椅子或徒手
      毆打被害人潘明仁，致潘明仁受有頭部挫傷合併撕裂傷8.
      0 0.5 0.3 公分、胸壁挫傷、雙手多處擦傷等傷害。
二、上開事實，有下列之事證證明屬實：
（一）被移送人林祺煥於警局詢問時之自白。
（二）被移送人林祺火於警詢之供述。
（三）證人潘明仁、黃寶珠於警詢之證述。
（四）馬偕紀念醫院新竹分院乙種診斷證明書影本1 紙。
（五）被移送人林祺火雖不否認衝突發生時人在現場，惟辯稱：
      其不知被害人潘明仁如何受傷等語。惟查：經(1)證人黃寶
      珠於警詢時證稱：「（問：於事發當時妳是否在現場目睹
      整個經過？潘明仁是如何被毆打成傷？請詳述當時情形。
      ）99年12月10日18時40分許我跟潘明仁、林祺煥及林祺火
      在科學園路146 號（7-11）前喝酒聊天，…，之後林祺火
      就抓潘明仁的衣服並把他推倒，而在旁邊的林祺煥也往潘
      明仁的腰部踢，我一直說不要打了，後來林祺火就拿7-11
      前的椅子一直往潘明仁的頭部打，…」（見本院卷第7 至
      8 頁）；(2)被移送人林祺煥於警詢時證稱：「（問：潘明
      仁在筆錄上說你與林祺火於民國99年12月10日18時40分許
      ，在新竹市○○路164 號（7-11）前毆打他，是否有此事
      ？）我跟林祺火有毆打潘明仁。」（見本院卷第16頁）；
      (3)被害人潘明仁於警詢時證稱：「（因何事毆打你，有無
      持械？）…林祺煥踢我腰部一腳，接著林祺火就拿7-11前
      的椅子毆打我的頭部，…」（見本院卷第3 頁）等指述可
      知，林祺火確有施暴行於潘明仁之情事；並輔以(4)被移送
      人林祺火於警詢時之供述：「（潘明仁在筆錄上說你與林
      祺火於民國99年12月10日18時40分許，在新竹市○○路16
      4 號（7-11）前毆打他，是否有此事？）我跟林祺煥有毆
      打潘明仁。」、「（問：你們因何原因要毆打潘明仁？）
      因為我跟我哥林祺煥及黃寶珠在7-11前喝酒，我因為酒後
      與潘明仁為了金錢糾紛打了起來。」、「（經警方調閱現
      場監視器畫面上拿椅子砸潘明仁頭部就是你本人，你作何
      解釋？）我頭痛不清楚。」、「（據你哥哥林祺煥的筆錄
      你有傷害潘明仁之情事你作何解釋？）我哥哥也有踩他，
      我不知道他如何受傷的關我什麼事。」（見本院卷第11至
      12頁），可見被移送人林祺火說詞反覆，前後供述不一，
      是其所辯顯非可採，而應依社會秩序維護法第87條第1 款
      之規定予以論處。
三、依社會秩序維護法第46條第1 項、第87條第1 款，裁定如主
    文。
中    華    民    國   100    年    2     月    21    日
                    新竹簡易庭  法  官        邱忠義
以上正本證明與原本無異。
如不服本裁定，應於裁定送達後5 日內向本院提出抗告狀。
中    華    民    國   100    年    2     月    21    日
                                書記官        王思穎
附錄本案法條：
社會秩序維護法第87條：
有左列各款行為之一者，處三日以下拘留或新台幣一萬八千元以
下罰鍰：
一、加暴行於人者。
二、互相鬥毆者。
三、意圖鬥毆而聚眾者。